【裁判字號】    98,上易,293
【裁判日期】    980428
【裁判案由】    恐嚇取財等
【裁判全文】
臺灣高等法院臺中分院刑事判決         98年度上易字第293號
上  訴  人
即  被  告  Ｚ○○
                    號
上  訴  人
即  被  告  酉○○
上列上訴人因恐嚇取財等案件，不服臺灣彰化地方法院97年度易
字第718號中華民國97年11月19日第一審判決（起訴案號：臺灣
彰化地方法院檢察署96年度偵字第10197、11514號、97年度偵字
第1369、1372號），提起上訴，本院判決如下：
    主  文
原判決關於Ｚ○○、酉○○部分撤銷。
Ｚ○○共同犯如附表二罪名欄所示竊盜罪及恐嚇取財罪，各處如
附表二罪名欄所示之刑及沒收。有期徒刑部分應執行有期徒刑貳
年陸月。
Ｚ○○被訴附表三所示部分無罪。
酉○○共同犯如附表二罪名欄所示竊盜罪及恐嚇取財罪，各處如
附表二罪名欄所示之刑及沒收。有期徒刑部分應執行有期徒刑捌
月。
    事  實
一、緣ｋ○○（經原審判處有期徒刑7年6月確定）於民國90年間
    在宜蘭縣山區架設網子捕鴿竊盜及恐嚇取財，經臺灣高等法
    院以91年度上易字第2190號判決判處有期徒刑8月確定，然
    ｋ○○拒不到案而逃亡。ｋ○○於上述逃亡期間返回雲林故
    鄉後，仍不思洗心革面，再度計畫以擄鴿勒贖牟利，遂與Ｚ
    ○○共同意圖為自己不法所有，基於竊盜及恐嚇取財之犯意
    聯絡及行為分擔共同，自96年3月底某日起，其與Ｚ○○2人
    先在雲林縣林內鄉湖本山區，以在賽鴿放飛路徑上架設網具
    ，並以不詳工具驅趕飛經網具架設地點附近之賽鴿，使賽鴿
    中網後予以捕抓之方式，於附表一編號1-33、38-42、44-45
    、48-49、51所示之時間，乘附表一編號1-33、38 -42、44-
    45、48-49、51所示被害人欄所示Ｘ○○等人所有之賽鴿進
    行飛行訓練之際，以前述架設之捕鴿網捕獲後，再由其2人
    輪流取下鴿子而竊取得逞，另由Ｚ○○提供其不知情之子黃
    丞印、妻林瑞滿所申設之郵局帳戶（黃丞印帳戶：中和連城
    路郵局、00000000000000號；林瑞滿帳戶：00000000000000
    號）存簿及提款卡，以供渠等向鴿主實施恐嚇取財犯行時，
    作為匯款、提款使用。2人即共同基於恐嚇取財之犯意聯絡
    ，由ｋ○○或Ｚ○○依遭擄鴿子腳環上所載鴿主電話號碼資
    料，以雲林縣境內之公用電話，輪流撥打給如附表一編號1-
    33、38-42、44-45、48-49、51所示之鴿主，要求鴿主以每
    隻新臺幣（下同）800元至2000元不等之價格，匯款到不知
    情之黃丞印、林瑞滿（Ｚ○○之兒子、配偶）等人之帳戶，
    若不匯款將對鴿子不利，以此加害他人財產安全之事恐嚇各
    鴿主，致使各該鴿主唯恐未能順利取回賽鴿參加比賽造成損
    失，而心生畏懼，遂分別依其等指示匯款至如附表一編號1-
    33、38-42、44-45、48-49、51所示之帳戶內，ｋ○○、Ｚ
    ○○於確認贖金匯入後，始將賽鴿釋放飛回。嗣再由ｋ○○
    或Ｚ○○分持上開帳戶之提款卡前往雲林境內之金融機構所
    設之提款機，提領上開鴿主所匯入之贖金後朋分花用。
二、酉○○因工作不順利，因而向ｋ○○學習如何擄鴿勒贖，96
    年9月中旬起至同月18日，酉○○與ｋ○○2人基於竊盜之犯
    意聯絡，約定由酉○○負責巡視ｋ○○架設在雲林縣林內鄉
    某山區之網子，酉○○果然發現有附表一編號34-37、52所
    示之8隻賽鴿中網，隨即趨前將該8隻賽鴿取下：
  1.酉○○明知ｋ○○取得賽鴿目的是要進行恐嚇取財，仍與ｋ
    ○○達成恐嚇取財之犯意聯絡，將附表一編號34-37所示共6
    隻賽鴿交付ｋ○○，ｋ○○則先以每隻1000元代價預先分贓
    給酉○○後，將該6隻賽鴿收下帶回家，再由ｋ○○以雲林
    縣境內之公用電話撥打恐嚇附表一編號34-37所示之鴿主，
    要求鴿主以1800元或4700元不等之價格，匯款到不知情之林
    瑞滿（Ｚ○○之配偶）之帳戶，若不匯款將對賽鴿不利，以
    此加害他人財產安全之事恐嚇各鴿主，致各該鴿主聞訊，擔
    心飼養之賽鴿受害而心生畏懼，遂分別於附表一編號34-37
    所示之時間，匯款到指定之帳戶內，ｋ○○再將匯入之贓款
    領取花用（未分配給Ｚ○○，Ｚ○○亦不知情）。ｋ○○與
    酉○○以此方式共同實行竊盜及恐嚇取財之犯行。
  2.酉○○則對ｋ○○隱瞞另捕獲附表一編號52所示Ｙ○○所示
    之賽鴿2 隻中網之事實（ｋ○○對於後續對Ｙ○○恐嚇取財
    部分不知情而欠缺犯意聯絡），而將該2隻賽鴿帶回家，由
    酉○○自己於96年9月12日11時許，親自打電話向鴿主Ｙ○
    ○表示渠所有之2隻賽鴿在伊手上，若要平安贖回，需以1隻
    1500元之代價匯款，致Ｙ○○擔心飼養之賽鴿受害而心生畏
    懼心生畏懼，而於同日匯款3000元到酉○○自己名義開立之
    郵局帳戶（局號000000-0、帳號000000-0），酉○○以此方
    式遂行竊盜及恐嚇取財犯行（ｋ○○所涉附表一編號52部分
    之竊盜犯行，未經起訴）。
三、
  酉○○學得如何擄鴿勒贖後，遂於96年9月中旬邀集張裕仁
    （綽號「土豆」，經原審判處應執行拘役80日確定）、張棍
    隆（綽號「棍隆」，經原審判處應執行拘役80日確定）2人
    加入擄鴿勒贖，3人形成竊盜及擄鴿勒贖之不法犯意聯絡，
    由酉○○於96年9月18日向台南綽號「許仔」男子以郵政劃
    撥方式取得捕鴿網後，乃翌日（96年9月19日）凌晨通知張
    棍隆、張裕仁一同至雲林縣斗六市湖山里（俗稱楓樹湖）山
    區架設捕鴿網，張棍隆與酉○○先抵達後，張棍隆乃協助整
    地並與酉○○架設好支架，掛上網子，酉○○則於96年9月
    19日9時12分29秒以其持用之0000000000號行動電話撥打張
    裕仁持用之0000000000號行動電話，向張裕仁稱：山上網子
    已經架設好了，明天上午再一起到現場捕鴿。96年9月19日
    14時36分22秒，酉○○再以其持用之0000000000號行動電話
    撥打張棍隆持用之0000000000號行動電話，約隔天一大早上
    山去捕鴿。96年9月20日上午6時40分34秒，酉○○以其持用
    之0000000000號行動電話聯絡張裕仁持用之0000000000號行
    動電話，催張裕仁上山一起捕鴿，96年9月20日至23日上午
    ，酉○○與張裕仁上山共發現有附表一編號43、46、47、50
    所示共8隻賽鴿中網。酉○○、張裕仁、張棍隆3人以此方式
    竊取8隻賽鴿既遂（並無證據足資認定在竊盜該8隻賽鴿時，
    有3人以上在場）。
  96年9月23日上午至中午某時，酉○○按照與張棍隆、張裕
    仁之原訂計畫，將上開8隻賽鴿交付ｋ○○，責由ｋ○○前
    去撥打電話恐嚇取財，ｋ○○與酉○○形成恐嚇取財之犯意
    聯絡（張裕仁、張棍隆明知竊盜鴿子目的是要進行恐嚇取財
    ，但對於上述8隻鴿子被用來恐嚇取財部分未經起訴），酉
    ○○將附表一編號43、46、47、50所示共8隻鴿子交付ｋ○
    ○後，ｋ○○則先以每隻1000元（共計8000元）代價預先分
    贓給酉○○（惟ｋ○○不認識張裕仁、張棍隆，僅知悉是酉
    ○○所竊得，故與張裕仁、張棍隆欠缺恐嚇取財罪之犯意聯
    絡）。96年9月23日晚間酉○○與張棍隆見面後，討論分配
    該8000元事宜，因酉○○堅持要扣除購買網子的錢後，剩餘
    才要分給張裕仁及張棍隆，張棍隆憤而拒絕接受，酉○○亦
    負氣離開，酉○○隨即於23日21時52分50秒，以0000000000
    號行動電話撥打張裕仁持用之0000000000號行動電話，向張
    裕仁抱怨剛剛與張棍隆吵架過程，酉○○因而未將該8000元
    贓款分給張裕仁及張棍隆。
  而96年9月23日ｋ○○取得上開8隻鴿子後告知Ｚ○○，由ｋ
    ○○、Ｚ○○、酉○○3人形成恐嚇取財之犯意聯絡（張裕
    仁、張棍隆明知竊盜鴿子目的是要進行恐嚇取財，但對於上
    述8隻鴿子被用來恐嚇取財部分未經起訴，另Ｚ○○亦不認
    識張裕仁、張棍隆，僅知道鴿子是酉○○捕來的，因此亦與
    張裕仁、張棍隆欠缺犯意聯絡），由ｋ○○或Ｚ○○於96年
    9月26日分別打電話向附表一編號43、46、47、50所示之鴿
    主恫嚇稱若不付款就不把鴿子放回去等語，致各該鴿主聞訊
    ，擔心飼養之賽鴿受害而心生畏懼，遂分別於附表一編號43
    、46、47、50所示時間，將附表一編號43、46、47、50所示
    之金額匯入不知情林瑞滿之帳戶內，再由Ｚ○○或ｋ○○領
    出後朋分花用。
四、酉○○與張棍隆、張裕仁拆夥後，便尋求吳坤波（經原審判
    處拘役20日確定）加入擄鴿勒贖工作，協助架設網子，而吳
    坤波亦明知酉○○架設網子，目的係要用來網捕賽鴿之用，
    竟基於共同意圖為自己不法有之犯意聯絡，於96年10月8、9
    日許，在上址之山區之另一處所，由酉○○先買來網子後，
    吳坤波幫忙酉○○架設網子，以此方式參與著手竊盜構成要
    件之實施，然並無賽鴿中網，竊盜行為因而未遂。
五、嗣因被害人向警方報案後，由彰化縣警察局田中分局於96年
    10月31日持搜索票前往ｋ○○、Ｚ○○及酉○○住處執行搜
    索，並扣得附表四所示之物。
六、案經彰化縣警察局田中分局報請臺灣彰化地方法院檢察署檢
    察官偵查起訴。
    理  由
壹、程序方面：
一、按刑事案件除有特別規定外，固由犯罪地或被告之住所、居
    所或所在地之法院管轄。但數同級法院管轄之案件相牽連而
    未繫屬於數法院者，自得依刑事訴訟法第6條第1項，由其中
    一法院合併管轄（最高法院28年上字第3635號判例要旨參照
    ）；又按一人犯數罪者、數人共犯一罪或數罪者，為相牽連
    之案件，刑事訴訟法第7條第1、2款定有明文。經查，本案
    被告Ｚ○○、酉○○之住居所，雖均非在本院轄區，然被害
    人ｐ○○、ｏ○○、ｈ○○、之住居所皆在彰化縣轄內，此
    有該等被害人之警詢筆錄在卷可憑，是此部分恐嚇取財之犯
    罪地（結果地）既在彰化縣，本院就此部分之犯罪自有管轄
    權，合先敘明。
二、按被告以外之人（包括證人、鑑定人、告訴人、被害人及共
    同被告等）於審判外之陳述雖不符刑事訴訟法第159條之1至
    之4等4條之規定，而經當事人於審判程序同意作為證據，法
    院審酌該言詞陳述或書面陳述作成時之情況，認為適當者，
    亦得為證據；當事人、代理人或辯護人於法院調查證據時，
    知有刑事訴訟法第159條第1項不得為證據之情形，而未於言
    詞辯論終結前聲明異議者，視為有前項之同意，同法第 159
    條之5定有明文。立法意旨在於傳聞證據未經當事人之反對
    詰問予以核實，原則上先予排除。惟若當事人已放棄反對詰
    問權，於審判程序中表明同意該等傳聞證據可作為證據；或
    於言詞辯論終結前未聲明異議，基於尊重當事人對傳聞證據
    之處分權，及證據資料愈豐富，愈有助於真實發見之理念，
    且強化言詞辯論主義，使訴訟程序得以順暢進行，上開傳聞
    證據亦均具有證據能力。經查本案檢察官、上訴人即被告（
    下稱被告）Ｚ○○、酉○○，於本院均未爭執本判決所引用
    之下列各項論罪證據之證據能力，復未於言詞辯論終結前聲
    明異議，本院審酌上開陳述作成時之情況，並無違法取證之
    瑕疵，認以之作為證據亦屬適當，揆諸上開規定，應認下列
    各項論罪證據均有證據能力。
貳、實體部分：
一、訊據被告Ｚ○○就上開犯行，迭於警詢、偵查、原審及本院
    審理時坦承不諱，核與證人共同被告ｋ○○於警詢、偵訊證
    述情節相符，並經證人即被害人Ｘ○○、辛○○、Ｈ○○、
    ｈ○○、戊○○、ｏ○○、亥○○、天○○、癸○○、卯○
    ○、李常、Ｌ○○、Ｅ○○、庚○○、ｌ○○、Ｕ○○、
    Ｂ○○、ｃ○○、Ｖ○○、ａ○○、未○○、趙仁壽、ｇ○
    ○、Ｑ○○、Ｃ○○、Ｒ○○、Ｎ○○、Ａ○○、ｍ○○、
    黃○○、Ｏ○○、巳○○、ｂ○○、Ｄ○○、乙○○、ｒ○
    ○、宇○○、地○○、黃素貞、ｑ○○、丁○○、ｊ○○等
    人於警訊證述詳，復有黃丞印、林瑞滿所持有之郵局交易明
    細資料、證人Ｘ○○等之郵政國內匯款單、被害人ｂ○○板
    信商業銀行（以下稱板信銀行）網路ATM 轉帳明細、被害人
    ｂ○○板信銀行存摺影本、被害人未○○斗六市農會匯款申
    請書、ｋ○○提領贓款之自動提款機監視器畫面翻拍照片、
    扣押筆錄、扣押物品目錄表、現場所架網子照片在卷可稽，
    足認被告Ｚ○○之自白核與事實相符，應可採信。準此，事
    證明確，被告Ｚ○○之犯行堪可認定。
二、訊據被告酉○○固不否認(1)受ｋ○○之僱用捕捉賽鴿，抓 1
    隻賽鴿，ｋ○○會給伊1 千元；(2)伊有打電話向鴿主Ｙ○○
    勒贖2隻鴿子3000元；(3)伊因要搭網子，有請張裕仁、張棍
    隆幫忙除草，這部分抓到8隻賽鴿，這8隻賽鴿也是交給ｋ○
    ○，然就其捕捉賽鴿交予ｋ○○、Ｚ○○之部分，矢口否認
    有何恐嚇取財犯行，辯稱：伊不知道ｋ○○捕賽鴿要做什麼
    ，伊沒有參與恐嚇取財之犯行云云。惟查：
  (一)被告酉○○於96年11月1日警詢時供承：「（警察檢示96年9
    月12日有一名『Ｙ○○』匯款新台幣3000元，他因何匯款入
    你帳戶？）因我有網到他2隻鴿子，我打電話聯絡並要求以
    每隻新台幣1500元之代價匯款贖回鴿子。（你是以何電話與
    其聯絡？）。我是以公共電話撥打他所有之鴿子腳環上所留
    之電話向其勒索新台幣3000元。‧‧（你於何時開始從事竊
    鴿勒贖之犯罪行為？）剛開始我不會，於96年9月初左右向
    ｋ○○學習，因ｋ○○已有合夥人，我於96年9月18日購買
    網子開始另找綽號『土豆』及『棍隆』合夥人從事竊鴿勒贖
    。‧‧綽號『土豆』及『棍隆』本名分別為張裕仁、張棍隆
    。（你與張裕仁、張棍隆是於可時、何地開始合夥從事竊鴿
    勒贖之行為？）於96年9月18日以後開始在雲林斗六市湖山
    里【稱楓樹湖】山區。‧‧（你與張裕仁、張棍隆13人在處
    共網竊幾隻鴿子？網得鴿子後，如何分工？利益如何分配？
    ）總共8隻鴿子，網到鴿子後就由我交ｋ○○負責恐嚇鴿主
    拿取贖金，如收到金ｋ○○以每隻鴿子1000元給我，總共利
    新台幣8000元，後來因我說要扣掉網子的本錢，所以他們不
    高興就沒有過來拿錢。（我你後來與吳坤波所架設綱共網竊
    幾隻鴿子？）都沒有網到任何鴿子。（你總共交給ｋ○○勒
    贖之鴿子共幾隻？計得新台幣多少元？）我先前與ｋ○○學
    網鴿時，共網到8隻，有2隻是自己撥打電話向鴿主恐嚇取財
    ，取得新台幣3000元，交給ｋ○○總共14隻，得新台幣1萬
    4000元。‧‧我是實在沒有工作，家庭無經濟收入，才會在
    ｋ○○介紹下從事竊鴿勒贖工作。」（彰化縣警察局田中分
    局田警分偵字第09600016250號卷第48-51頁）、於96年12月
    6日警詢時供稱：「（你於何時開始與ｋ○○、Ｚ○○共同
    竊鴿勒贖？）沒有，因與ｋ○○綁鐵工作認識，聽說他有從
    事網鴿並打電話向鴿主要求贖金利潤不錯，我才自行架設網
    子從事網鴿，並將網到的鴿子以每隻1000元交給ｋ○○、Ｚ
    ○○。」（彰化縣警察局田中分局田警分偵字第0960001835
    3號卷第27頁反面）、96年11月1日偵訊時陳稱：「（是否有
    網鴿子進行勒贖？）有的。‧‧（你自己是否有打過電話給
    鴿主？）有的，只有一次。（你總共網過幾集鴿子？）總共
    是16隻。（那16隻鴿子如何處理？）有兩隻是我自己處理，
    我就是打過一通話給鴿主，另14隻我賣給ｋ○○跟Ｚ○○2
    人。‧‧（你14隻賣給ｋ○○、Ｚ○○，是如何處理？）我
    賣他們每隻1千元，總共是賣了1萬4千元。‧‧（你捉那6隻
    鴿子當時是否就已知道他們在做擄鴿勒贖的事？）我知道。
    （為何你知道，還要幫他們一起抓？）因為我想說我家裡沒
    有工作，機車又被偷，又銀行沒有錢繳貸款，所以我才要做
    這個。（是否知道此種行為是違法的？）我稍微知道，但不
    知道是這麼嚴重。‧‧我以公用電話撥打被害人賽鴿腳環上
    的電話，聯絡被害人匯款。（你為何會用公用電話？）那我
    在跟ｋ○○學的時候，他教我的。在ｋ○○還沒有教你網鴿
    子時，你是否會網鴿勒贖？）不會。（你是否曾看過ｋ○○
    打過勒贖的電話？）有的，就是看過他打，我才學會。（他
    是如何與鴿主聯絡？）他告訴鴿主說，鴿子在他手上，若是
    要要回鴿子，他就會告訴鴿主他的帳戶。」（96年度偵字第
    10197號卷(一)第30-34頁）、於原審97年11月5日審理時具結
    證稱：「他們（指張裕仁、張棍隆）知道架設網子抓鴿子要
    做什麼，但是他們沒有問我，大家抓鴿子的人都知道不用問
    。」（原審卷第265頁），核與證人即同案被告ｋ○○、Ｚ
    ○○、吳坤波於警詢、偵訊所述情節相符，復經證人即被害
    人Ｓ○○、己○○、子○○、Ｅ○○、ｄ○○、地○○、丁
    ○○、Ｙ○○於警詢證述綦詳，且有林瑞滿所持有之郵局交
    易明細資料、被告酉○○所有郵局存摺影本，證人Ｓ○○等
    人之郵政國內匯款單、酉○○提領贓款之自動提款機監視器
    畫面翻拍照片、扣押筆錄、扣押物品目錄表、現場所架網子
    照片在卷可稽。
  (二)被告酉○○雖以前揭情詞置辯。惟查，被告酉○○於96年11
    月1 日警詢時供稱：「‧‧我先前與ｋ○○學網鴿時，共網
    得8隻，有2隻是自己打話向鴿主恐嚇取財，取得新台幣3000
    元‧‧」、於96年12月6日警詢時供稱：「‧‧聽說他（指
    ｋ○○）有從事網鴿並打電話向鴿主要求贖金利潤不錯，我
    才自行架設網子從事網鴿，並將網到的鴿子以每隻1000元交
    給ｋ○○、Ｚ○○。」、96年11月1日偵訊時陳稱：「‧‧
    （你捉那6隻鴿子當時是否就已知道他們【指ｋ○○、Ｚ○
    ○】在做擄鴿勒贖的事？）我知道。‧‧（你為何會用公用
    電話？）那我在跟ｋ○○學的時候，他教我的。在ｋ○○還
    沒有教你網鴿子時，你是否會網鴿勒贖？）不會。（你是否
    曾看過ｋ○○打過勒贖的電話？）有的，就是看過他打，我
    才學會。（他是如何與鴿主聯絡？）他告訴鴿主說，鴿子在
    他手上，若是要要回鴿子，他就會告訴鴿主他的帳戶。」等
    情，顯然被告酉○○知悉ｋ○○、Ｚ○○2人係在從事所謂
    擄鴿勒贖之不法行為。再者，被告酉○○所竊取之鴿隻，均
    為他人飼養放飛之賽鴿，鴿子腳上均有腳環，留有鴿隻編號
    及鴿主聯絡電話乙節，亦均經如附表一所示之各被害人分別
    於警詢證述明確，被告酉○○亦供承知悉所竊取之賽鴿均為
    他人所有之賽鴿，而被告酉○○在雲林縣斗六市湖山里山區
    架設鴿網捕捉賽鴿，竊取賽鴿得手後，即交由ｋ○○及Ｚ○
    ○，更甚者，其本身亦撥打附表一編號52所示之賽鴿腳環上
    之鴿主電話，向鴿主Ｙ○○恐嚇勒贖，顯見被告酉○○已經
    明知其所捕捉之鴿子為有腳環，供比賽用之「賽鴿」，其將
    捕獲之賽鴿交予ｋ○○與Ｚ○○，即係供ｋ○○與Ｚ○○以
    鴿子腳環上之電話與「鴿主」聯絡，向鴿主勒贖之用，因此
    ，被告酉○○於本院審判中所為其對ｋ○○、Ｚ○○向鴿主
    勒贖一事並不知情，並未參與「恐嚇取財」犯罪行為，顯係
    事後卸責之詞，尚難採信。
  (三)且一般供食用者，僅為生長2、30天之乳鴿，賽鴿成長日月
    稍久，且經年訓練飛行肌肉結實，除供比賽外，一無其他用
    途，此為週知之事實。又，賽鴿價值超出食用鴿甚多，且腳
    上有明顯腳環極易辨認；被告酉○○花費時間又干冒被補之
    危險，至荒郊野外網鴿，其目的乃在依循賽鴿腳環上電話打
    電話勒贖，自係酌然可見。綜上各節相互勾稽，ｋ○○、Ｚ
    ○○依每隻賽鴿1千元之格支付金錢予被告酉○○，足見ｋ
    ○○、Ｚ○○乃利用被告酉○○之竊鴿行為，被告酉○○則
    利用ｋ○○、Ｚ○○對被害鴿主之恐嚇取財行為，彼等以此
    共犯結構達共同得財之目的，被告酉○○係在事前知情之情
    況下參與犯罪並取得報酬，雖未為恐嚇取財之構成要件行為
    ，然應係與ｋ○○、Ｚ○○之間就恐嚇取財之犯行有共同之
    犯意聯絡及行為分擔無訛。
  (四)綜上所述，本件被告酉○○所辯顯係卸責之詞，不足採信，
    本件事證明確，被告酉○○前揭犯行洵堪認定，應依法論科
    。
三、按刑法第346條第1項恐嚇取財罪所稱之「恐嚇」，乃指以惡
    害之事，告知他人，使其生畏懼或恐怖心而言，且惡害之種
    類並無限制，不以生命、身體、名譽為限，即便是「財產」
    、個人信用等事項亦屬之；再惡害告知之方法，更不以明示
    者為限，以默示之方法亦可，故凡以言語、文字、舉動，甚
    而利用自己之地位、社會勢力、政治權力，或與其他事實相
    配合而足以使人萌生畏怖或恐怖之念者亦屬之。查被告Ｚ○
    ○、酉○○與ｋ○○分別以電話向被害鴿主勒贖金錢，若鴿
    主未依其指示加以匯款，則鴿子將無法安全飛回。顯係以不
    依指示付款，鴿子將無法釋回之惡害通知被害鴿主，揆諸前
    開說明，自該當刑法第346條第1項「恐嚇」之行為。核被告
    Ｚ○○所為如附表一編號 1-33、38-42、44-45、48-49、51
    所示之犯行，均係犯刑法第320條第1項之竊盜罪及同法第34
    6條第1項之恐嚇取財罪（其罪數如附表二所載），另被告Ｚ
    ○○所為如附表一編號43、46、47、50號所示之犯行，均係
    犯刑法第346條1項之恐嚇取財罪（其罪數如附表二所載）。
    被告酉○○所為附表一編號34-37所示之犯行，均係犯刑法
    第320條第1項之竊盜罪及同法第346條第1項之恐嚇取財罪（
    其罪數如附表二所載），被告酉○○所為附表一編號52示之
    犯行，係犯刑法第320條第1項之竊盜罪及同法第346條第1項
    之恐嚇取財罪（其罪數如附表二所載），另被告酉○○所為
    附表一編號43、46、47、50所示之犯行，均係犯刑法第320
    條第1項之竊盜罪及同法第346條第1項之恐嚇取財罪（其罪
    數如附表二所載），被告酉○○就犯罪事實欄四所示部分之
    犯行，係涉刑法第320條第3項、第1項之竊未遂罪。被告林
    清欄所為犯罪事實欄四之竊盜罪，其雖已著手犯行，然尚未
    得手，為未遂犯，應依刑法第25條第2項之規定減輕其刑。
    被告Ｚ○○就如附表一編號1-33、38-42、44-45、48-49、5
    1所示之犯行與ｋ○○間，被告酉○○就附表一編號34-37所
    示之犯行與ｋ○○間，被告酉○○就附表一編號43、46、47
    、50所示之犯行部分，分別與張裕仁、張棍隆（竊盜及恐嚇
    取財）及ｋ○○、Ｚ○○（恐嚇取財）間，被告酉○○就犯
    罪事實欄四所示部分之犯行與張坤波間，彼此均有犯意聯絡
    及行為分擔，均應論以共同正犯。另按刑法分則所規定之結
    夥三人以上之犯罪，應以在場共同實施或在場參與分擔實施
    犯罪之人為限，不包括同謀共同正犯在內，本件被告酉○○
    與張裕仁、張棍隆參與之擄鴿勒贖集團，人數為3人，惟並
    無積極証據足資証明其等為竊盜行為時，在場共同實施或在
    場參與分擔實施犯罪之人數為3人，依有利被告認定之原則
    ，爰認定在場共同實施或在場參與分擔實施犯罪之人數僅1
    人或2人，併此敘明。又附表一編號7、8所示之被害人亥○
    ○係於96年4月23日10時許接獲恐嚇取財電話，因而於同日
    上午10時40分許，11時6分、同日11時25分，匯款2筆（分別
    為3600元、2000元）乙節，業據被害人亥○○於警詢中供述
    明確，並有郵政國內匯款單影本2紙在卷可稽，足見被告Ｚ
    ○○與ｋ○○於該日僅對被害人亥○○實施電話恐嚇取財犯
    行1次，被害人亥○○係因接獲該次恐嚇取財電話之後，始
    依指示分別2次匯款至黃印帳戶至明，爰認定被告Ｚ○○與
    ｋ○○於附表一編號23、24所示時間，僅實施一個竊盜、恐
    嚇取財行為，應分別論以一罪；附表一編號23、24所示之被
    害人趙仁壽係於96年7月16日上午10時許接獲恐嚇取財電話
    ，因而於同日上午10時40分許，匯款2筆（分別為1500元及
    13500元）至黃丞印上開帳戶乙節，業據被害人趙仁壽於警
    詢中供述明確，並有郵政國內匯款單影本2紙在卷可稽，足
    見被告Ｚ○○與ｋ○○於該日僅對被害人趙仁壽實施電話恐
    嚇取財犯行1次，被害人趙仁壽係因接獲該次恐嚇取財電話
    之後，始依指示分別2次匯款至黃印帳戶至明，爰認定被告
    Ｚ○○與ｋ○○於附表一編號23、24所示時間，僅實施一個
    竊盜、恐嚇取財行為，應分別論以一罪；附表一編號44、45
    所示之被害人宇○○於96年9月26日上午9時30分、同日上午
    10時許分別接獲恐嚇取財電話，因而於同日上午11時53分、
    12時54分匯款至林瑞滿上開帳戶乙節，業據被害人戶宇○○
    於警詢中供述明確，並有郵政國內匯款單影本2紙在卷可稽
    ，足見被告Ｚ○○與ｋ○○係於不同時間對被害人宇○○實
    施電話恐嚇取財犯行2次，被害人宇○○因而於不同時間分
    別匯款至明，爰認定被告黃世明所犯附一編號44、45所示之
    恐嚇取財罪為2罪；附表一編號46、47所示之被害人地○○
    係於96年9月26日中午12時許接獲恐嚇取財電話，因而於同
    日中午12時37分許，匯款2筆（分別為2001元及1800元）至
    林瑞滿上開帳戶乙節，業據被害人地○○於警詢中供述明確
    ，並有郵政國內匯款單影本2紙在卷可稽，足見被告酉○○
    係以一行為竊取被害人地○○所有之賽鴿2隻，而被告Ｚ○
    ○與ｋ○○於該日僅對被害人地○○實施電話恐嚇取財犯行
    1次，被害人地○○係因接獲該次恐嚇取財電話之後，始依
    指示分別2次匯款至林瑞滿帳戶至明，爰認定被告酉○○、
    Ｚ○○所犯附表一編號23、24所示時地，僅分實施一個之竊
    盜、恐嚇取財罪，分別論以一罪。再者，綜觀附表一所示各
    被害人接獲恐嚇電話之時間，有時同一天或同一時間內，有
    好幾個被害人接獲恐嚇電話，參以卷內資料亦查無證據證明
    被告等人各該日所網捕之賽鴿係分多次竊取，則被告Ｚ○○
    、酉○○各次於附表一所示失竊日期當日所為竊取多隻賽鴿
    犯行，應係遭被告Ｚ○○或酉○○於該期日1次之網捕犯行
    ，合於想像競合犯之要件。是以被告Ｚ○○就附表一編號
    2、3部分，應從重論以一竊盜罪；就附表一編號9、10部分
    ，應從重論以一竊盜罪；就附表一編號12、13部分，應從重
    論以一竊盜罪；就附表一編號21、22、23、24部分，應從重
    論以一竊盜罪；就附表一編號27、28、29部分，應從重論以
    一竊盜罪；就附表一編號31、32部分，應從重論以一竊盜罪
    ；就附表一編號38、39、40、41、42、44、45、49、51部分
    ，應從重論以一竊盜罪；被告酉○○就附表一編號35、3
    6部分，應從重論以一竊盜罪；就附表一編號43、46、47、5
    0部分，應從重論以一竊盜罪。另按民國95年7月1日施行之
    刑法，係為杜絕僥倖之犯罪心理及基於刑罰公平原則之考量
    ，並避免易致鼓勵犯罪之誤解等原因，始刪除第56條連續犯
    之規定。是行為人反覆實行之犯罪行為茍係在刑法修正施行
    後者，因法律之修正已生阻斷連續犯之法律效果，除認應合
    於接續犯、繼續犯、集合犯等實質上一罪關係而以一罪論處
    外，基於一罪一罰之刑罰公平性，自應併合處罰。而所謂「
    接續犯」係指行為人之數行為於同時同地或密切接近之時地
    實施，侵害同一之法益，各行為之獨立性極為薄弱，依一般
    社會健全觀念，在時間差距上，難以強行分開，在刑法評價
    上，以視為數個舉動之接續施行，合為包括之一行為予以評
    價，較為合理始足當之；另所謂「集合犯」，則係指立法者
    所制定之犯罪構成要件中，本即預定有數個同種類行為而反
    覆實行之犯罪而言。至於是否為「集合犯」之判斷，客觀上
    自應斟酌法律規範之本來意涵、實現該犯罪目的之必要手段
    、社會生活經驗中該犯罪必然反覆實行之常態及社會通念等
    情形；另主觀上則視其反覆實施之行為是否出於行為人之一
    個犯意，並秉持刑罰公平原則，加以判斷之，以符合立法者
    之意向，否則失之寬鬆之結果將使刪除連續犯之規定，失其
    立法之本旨，亦有違刑罰公平之原則。本件觀諸刑法第320
    條第1項之竊盜罪及同法第346條第1項之恐嚇取財罪之構成
    要件文義，實無從認定立法者本即預定該犯罪之本質，必有
    數個同種類行為而反覆實行之集合犯行，且向多人多次竊盜
    或恐嚇取財，其各次行為依一般社會健全觀念，在時間差距
    上，可以分開，在刑法評價上，則各具獨立性，每次行為皆
    可獨立成罪，足見竊盜罪及恐嚇取財罪，均難認係集合犯或
    接續犯，行為人於刑法修正施行後多次竊盜及恐嚇取財之犯
    行，自應採一罪一罰，始符合立法本旨。是本件被告Ｚ○○
    、酉○○所犯上開竊盜及恐嚇取財犯行，自應依一罪一罰之
    原則，分論併罰，始符合立法本旨，併此敘明。
四、原審以被告銘Ｚ○○、酉○○罪證已臻明確，因予論罪科刑
    ，固非無見，惟查：(一)被告Ｚ○○就附表一編號2、3部分、
    編號9、10部分、編號12、13部分、編號21、22、23、24 部
    分、編號27、28、29部分、編號31、32部分、編號38、39、
    40、41、42、44、45、49、51部分；被告酉○○就附表一編
    號35、36部分、編號43、46、47、50部分，均係一行為同時
    竊取數不同被害人所管領之財物即賽鴿，乃一行為同時觸犯
    數竊盜罪名，均應依想像競合犯之例，從一重處斷，原審疏
    未詳查致未論及想像競合關係，容有未洽；(二)(3)就如附表三
    所示之部分，原審因被告Ｚ○○於原審審理時認罪，而未予
    詳加調查，而此部分經本院調查後，認應為無罪之判決（理
    由詳後述），原審事實認定亦有錯誤。被告Ｚ○○上訴意旨
    就附表三所示部分，否認犯罪，請求為無罪判決等語，被告
    酉○○上訴意旨指摘原審量刑過重，為有理由，自應由本院
    將原審判決關於被告Ｚ○○、酉○○部分予以撤銷改判。爰
    審酌被告被告Ｚ○○、酉○○均肢體健全，不思正途謀生，
    竟以竊取他人賽鴿再以電話恐嚇飼主交付贖款之方式獲取暴
    利，被害人數眾多，總共恐嚇取財金額亦相當可觀，已嚴重
    危害良善風俗及社會治安，惟念及其犯後尚能坦承犯行，知
    所悔悟，態度尚稱良好等一切情狀，就其等所犯之罪，各量
    處如附表二所示之刑，並就被告酉○○部分，定應執行刑如
    主文。又查被告Ｚ○○所犯附表一編號1至8之犯罪時間，係
    在96年4月24日以前，而符合中華民國96年罪犯減刑條例第2
    條第1項第3款之規定，應予減其刑期2分之1，並與被告Ｚ○
    ○其餘不應減刑之部分，各合併定其應執行之刑。
五、扣案附表四之物，分別為各被告所有，且為本案所用之物，
    業據被告等人供承在卷，爰依法在相關主刑下，予以宣告沒
    收。又被告酉○○購買鴿網之匯款單據，係準備犯罪工具時
    所衍生之證據，但並非直接因犯罪所生之物，不予宣告沒收
    。其餘未扣案之犯罪工具，均非違禁物，為免執行困擾，均
    不宣告沒收。
、無罪部分：
一、公訴意旨略以：被告Ｚ○○與共犯ｋ○○共同於如附表三所
    示時間，共同在雲林縣林內鄉湖本山區架設捕鴿網，趁如附
    表三所示之鴿主所有之賽鴿進行飛行訓練之際，以架設之捕
    鴿網網捕而竊取之，被告Ｚ○○與共犯ｋ○○得手後隨即撥
    打捕獲之賽鴿腳環上記載之電話號碼向上開鴿主恫嚇稱若不
    匯款將對鴿子不利，以此加害他人財產安全之事恐嚇各鴿主
    ，致使各該鴿主唯恐未能順利取回賽鴿參加比賽造成損失，
    而心生畏懼，遂分別依其等指示匯款至如附表三所示之帳戶
    內，被告Ｚ○○與共犯ｋ○○於確認贖金匯入後，始將捕獲
    之賽鴿放回。因認被告Ｚ○○此部分亦涉犯刑法第320條第1
    項之竊盜罪及同法第346條第1項之恐嚇取財罪嫌等語。
二、按犯罪事實應依證據認定之，無證據不得認定犯罪事實；又
    不能證明被告犯罪或其行為不罰者，應諭知無罪之判決，刑
    事訴訟法第154條第2項第301條第1項分別定有明文。又所
    謂認定犯罪事實之證據，係指足以認定被告確有犯罪行為之
    積極證據而言，該項證據自須適合於被告犯罪事實之認定，
    始得採為斷罪之資料；且如未能發現相當確實證據，或證據
    不足以證明，自不能以推測或擬制之方法，以為裁判之基礎
    ；而認定犯罪事實所憑之證據，雖不以直接證據為限，間接
    證據亦包括在內，然而無論直接證據或間接證據，其為訴訟
    上之證明，須於通常一般人均不致有所懷疑，而得確信其為
    真實之程度者，始得據為有罪之認定，倘其證明尚未達到此
    一程度，而有合理之懷疑存在時，即難遽採為不利被告之認
    定（最高法院76年臺上字第4986號判例參照）。另刑事訴訟
    法第161條第1項規定：檢察官就被告犯罪事實，應負舉證責
    任，並指出證明之方法。因此，檢察官對於起訴之犯罪事實
    ，應負提出證據及說服之實質舉證責任。倘其所提出之證據
    ，不足為被告有罪之積極證明，或其指出證明之方法，無從
    說服法院以形成被告有罪之心證，基於無罪推定之原則，自
    不能為被告有罪之判決（最高法院92年臺上字第128號判例
    參照）。
三、檢察官起訴及原審認定被告Ｚ○○如附表三所示部分，亦涉
    犯刑法第320條第1項之竊盜罪及刑法第346條第1項之恐嚇取
    財罪嫌之證據，無非係以被告Ｚ○○之自白及附三所示被害
    人於警詢之證述，匯款單等為其主要論據。訊據被告Ｚ○○
    堅決否認有為附表三所示之犯行，辯稱：伊於附三所示之時
    間需至田裡工作，並沒有與共犯ｋ○○共同竊盜或恐嚇取財
    ，其在原審會認罪，是因其沒有仔細看起訴書等語，並提出
    其於附表三所示之日期確實至田裡工作之紀錄為證。
四、經查，證人ｋ○○於本院98年4月7日審理時具結證稱：「（
    原審判決書附表一有82件擄鴿勒贖你是否都有參與？）是的
    。（Ｚ○○有沒有和你一起犯這82案？）Ｚ○○有時候要種
    田種菜、有時候身體不舒服就沒有和我一起去，依比率1 百
    件Ｚ○○大概只參加了15件而已。（是否可以確定Ｚ○○參
    與哪幾件？）我只知道他大約參加10幾件，沒有辦法確定是
    哪幾件。‧‧（打電話給鴿主恐嚇是什麼人？）大部分都是
    我，Ｚ○○只打過幾次電話，如果Ｚ○○有去的話，我都只
    拿2、3千元的工錢給Ｚ○○而已。」等語，證人ｋ○○雖無
    法明確指出被告Ｚ○○沒有參與之確實日期，但被告Ｚ○○
    確實有因為需至田裡工作而未到場共同為竊盜或恐嚇取財等
    情，則可認定，可證被告Ｚ○○上開辯詞，尚非虛妄。依舉
    證分配之法則，對於被告Ｚ○○之成罪事項，應由檢察官負
    舉證義務，檢察官無法舉證使本院產生無合理懷疑之確信心
    證，縱被告所辯不足採信，亦不得因此反面推論被告之罪行
    成立，致違刑事舉證分配之法則。本案如附表三所示之部分
    ，因被告黃世上開提出其有至田裡工作之紀錄為反證，此足
    以動搖檢察官就此部分之舉證，則檢察官既不能舉證證明被
    告Ｚ○○有如附表三所示之行為，而使本院產生無庸置疑之
    明確心證，則本案此部分依罪疑唯有利於被告原則，自不得
    對被告為有罪之認定。
五、綜上所述，檢察官前揭所舉之證據，僅能證明共犯ｋ○○有
    為如附表三所示之行為，但尚不足以使本院形成本案被告Ｚ
    ○○確有為附表三所示之犯行之心證。此外，本院在得依或
    應依職權調查證據之範圍內，復查無其他積極明確之證據，
    足以認定被告Ｚ○○有檢察官所指之罪行，自屬不能證明被
    告Ｚ○○此部分之犯行，自應為被告Ｚ○○無罪之諭知。
據上論結，應依刑事訴訟法第369條第1項前段、第364條、第299
條第1項前段、第301條第1項，刑法第28條、第320條第1 項、第
321條第3項、第1項、第346條第1項、第51條第5款、第55條、第
25條第2項、第38條第1項第2款，刑法施行法第1條之1第1項、第
2項前段，中華民國96年罪犯減刑條例第2條第1項第3款、第7 條
、第11條，判決如主文。
本案經檢察官宙○○到庭執行職務。
中    華    民    國    98    年     4    月     28   日
            刑事第五庭  審判長法  官  趙  春  碧
                              法  官  賴  恭  利
                              法  官  何  秀  燕
以上正本證明與原本無異。
不得上訴。
                              書記官  郭  振  祥
中    華    民    國    98    年     4    月     28   日
附表一（竊盜及擄鴿既遂部分）
┌──┬─────┬────────┬────┬─────┬───────┐
│編號│被害人及鴿│失竊時間及被害人│匯入    │匯入帳戶  │犯罪行為人    │
│    │數        │匯款時間        │金額    │          │              │
├──┼─────┼────────┼────┼─────┼───────┤
│1   │Ｘ○○5隻 │96年3月29日     │7500元（│黃丞印帳戶│ｋ○○、Ｚ○○│
│    │          │                │起訴書僅│          │2人基於竊盜及 │
│    │          │                │記載1600│          │恐嚇取財之個別│
│    │          │                │元）    │          │犯意聯絡      │
├──┼─────┼────────┼────┼─────┤              │
│2   │辛○○1隻 │96年3月30日     │2000元  │黃丞印帳戶│              │
├──┼─────┼────────┼────┼─────┤              │
│3   │Ｈ○○1隻 │96年3月30       │2000元  │黃丞印帳戶│              │
├──┼─────┼────────┼────┼─────┤              │
│4   │ｈ○○1隻 │96年4月10日     │1700元  │黃丞印帳戶│              │
├──┼─────┼────────┼────┼─────┤              │
│5   │戊○○2隻 │96年4月13日     │3600元  │黃丞印帳戶│              │
├──┼─────┼────────┼────┼─────┤              │
│6   │ｏ○○4隻 │96年4月16日     │7200元  │黃丞印帳戶│              │
├──┼─────┼────────┼────┼─────┤              │
│7   │亥○○3隻 │96年4月23日     │3600元  │黃丞印帳戶│              │
│8   │亥○○2隻 │                │2000元  │          │              │
├──┼─────┼────────┼────┼─────┤              │
│9   │天○○1隻 │96年4月25       │1500元  │黃丞印帳戶│              │
├──┼─────┼────────┼────┼─────┤              │
│10  │癸○○1隻 │96年4月25日     │2000元  │黃丞印帳戶│              │
├──┼─────┼────────┼────┼─────┤              │
│11  │卯○○1隻 │96年4月15日     │2000元  │黃丞印帳戶│              │
├──┼─────┼────────┼────┼─────┤              │
│12  │丑○○1隻 │(1)5月2日10時許  │1800元  │黃丞印帳戶│              │
│    │（偏名：李│(2)5月2日10時59分│        │          │              │
│    │台安）    │許              │        │          │              │
├──┼─────┼────────┼────┼─────┤              │
│13  │Ｌ○○1隻 │96年5月2日      │1800元  │黃丞印帳戶│              │
├──┼─────┼────────┼────┼─────┤              │
│14  │Ｅ○○4隻 │96年5月9日      │7500元  │黃丞印帳戶│              │
├──┼─────┼────────┼────┼─────┤              │
│15  │庚○○1隻 │96年5月14日（原 │1600元  │黃丞印帳戶│              │
│    │          │審判決誤繕為5月 │        │          │              │
│    │          │9日）           │        │          │              │
├──┼─────┼────────┼────┼─────┤              │
│16  │ｌ○○3隻 │96年7月2日      │3000元  │黃丞印帳戶│              │
├──┼─────┼────────┼────┼─────┤              │
│17  │Ｕ○○11隻│失竊時間96年7 月│11000元 │黃丞印帳戶│              │
│    │          │8日；匯款時間96 │        │          │              │
│    │          │年7月9日        │        │          │              │
├──┼─────┼────────┼────┼─────┤              │
│18  │Ｂ○○1隻 │96年7月9日      │1000元  │黃丞印帳戶│              │
├──┼─────┼────────┼────┼─────┤              │
│19  │ｃ○○2隻 │96年7月13日     │5000元  │黃丞印帳戶│              │
├──┼─────┼────────┼────┼─────┤              │
│20  │Ｖ○○4隻 │96年7月15日     │4000元  │黃丞印帳戶│              │
├──┼─────┼────────┼────┼─────┤              │
│21  │ａ○○9隻 │96年7月16日     │9000元  │黃丞印帳戶│              │
├──┼─────┼────────┼────┼─────┤              │
│22  │未○○7隻 │96年7月16日     │7000元  │黃丞印帳戶│              │
├──┼─────┼────────┼────┼─────┤              │
│23  │趙仁壽1隻 │96年7月16日     │1500元  │黃丞印帳戶│              │
│24  │趙仁壽15隻│                │13500元 │          │              │
├──┼─────┼────────┼────┼─────┤              │
│25  │ｇ○○9隻 │96年7月18日     │9000元  │黃丞印帳戶│              │
├──┼─────┼────────┼────┼─────┤              │
│26  │Ｑ○○8隻 │失竊時間96年7月2│8000元  │黃丞印帳戶│              │
│    │          │2日；匯款時間96 │        │          │              │
│    │          │年7月23日       │        │          │              │
├──┼─────┼────────┼────┼─────┤              │
│27  │Ｃ○○7隻 │96年7月23日     │6000元  │黃丞印帳戶│              │
├──┼─────┼────────┼────┼─────┤              │
│28  │Ｒ○○9隻 │96年7月23日     │7000元  │黃丞印帳戶│              │
├──┼─────┼────────┼────┼─────┤              │
│29  │Ｎ○○3隻 │失竊時間96年7月2│3000元  │黃丞印帳戶│              │
│    │          │3日；匯款時間96 │        │          │              │
│    │          │年7月24日       │        │          │              │
├──┼─────┼────────┼────┼─────┤              │
│30  │Ａ○○1隻 │失竊時間96年7月2│1500元  │黃丞印帳戶│              │
│    │          │0日；匯款時間96 │        │          │              │
│    │          │年7月24日       │        │          │              │
├──┼─────┼────────┼────┼─────┤              │
│31  │ｍ○○1隻 │96年7月30日     │3000元  │黃丞印帳戶│              │
├──┼─────┼────────┼────┼─────┤              │
│32  │黃○○16隻│96年7月30日     │14000元 │黃丞印帳戶│              │
├──┼─────┼────────┼────┼─────┤              │
│33  │Ｏ○○2隻 │96年9月15日     │3600元  │林瑞滿帳戶│              │
├──┼─────┼────────┼────┼─────┼───────┤
│34  │Ｓ○○1隻 │96年9月15日     │1800元  │林瑞滿帳戶│ｋ○○、酉○○│
├──┼─────┼────────┼────┼─────┤2人基於竊盜及 │
│35  │己○○1隻 │96年9月20日     │1800元  │林瑞滿帳戶│恐嚇取財之個別│
├──┼─────┼────────┼────┼─────┤犯意聯絡      │
│36  │子○○3隻 │96年9月20日     │4700元  │林瑞滿帳戶│              │
├──┼─────┼────────┼────┼─────┤              │
│37  │ｄ○○1隻 │96年9月21日     │1800元  │林瑞滿帳戶│              │
├──┼─────┼────────┼────┼─────┼───────┤
│38  │巳○○3隻 │96年9月26日     │6000元  │林瑞滿帳戶│Ｚ○○、ｋ○○│
├──┼─────┼────────┼────┼─────┤2人基於竊盜及 │
│39  │ｂ○○5隻 │96年9月26日     │10000元 │林瑞滿帳戶│恐嚇取財之個別│
├──┼─────┼────────┼────┼─────┤犯意聯絡      │
│40  │Ｄ○○2隻 │96年9月26日     │4000元  │林瑞滿帳戶│              │
├──┼─────┼────────┼────┼─────┤              │
│41  │乙○○2隻 │96年9月26日     │4001元  │林瑞滿帳戶│              │
├──┼─────┼────────┼────┼─────┤              │
│42  │ｒ○○5隻 │96年9月26日     │9000元  │林瑞滿帳戶│              │
├──┼─────┼────────┼────┼─────┼───────┤
│43  │Ｅ○○2隻 │96年9月26日     │7501元  │林瑞滿帳戶│酉○○、張裕仁│
│    │          │                │        │          │、張棍隆等3人 │
│    │          │                │        │          │基於竊盜之犯意│
│    │          │                │        │          │聯絡。酉○○、│
│    │          │                │        │          │Ｚ○○、ｋ○○│
│    │          │                │        │          │3人基於恐嚇取 │
│    │          │                │        │          │財之犯意聯絡（│
│    │          │                │        │          │張裕仁、張棍隆│
│    │          │                │        │          │恐嚇取財部分未│
│    │          │                │        │          │經起訴）      │
├──┼─────┼────────┼────┼─────┼───────┤
│44  │宇○○2隻 │96年9月26日     │6000元  │林瑞滿帳戶│ｋ○○、Ｚ○○│
│45  │宇○○3隻 │                │7500元  │          │2人基於竊盜及 │
│    │          │                │        │          │恐嚇取財之犯意│
│    │          │                │        │          │聯絡          │
├──┼─────┼────────┼────┼─────┼───────┤
│46  │地○○1隻 │96年9月26日     │2001元  │林瑞滿帳戶│酉○○、張裕仁│
│47  │地○○1隻 │                │1800元  │          │、張棍隆等3人 │
│    │          │                │        │          │基於竊盜之犯意│
│    │          │                │        │          │聯絡。酉○○、│
│    │          │                │        │          │Ｚ○○、ｋ○○│
│    │          │                │        │          │3人基於恐嚇取 │
│    │          │                │        │          │財之犯意聯絡（│
│    │          │                │        │          │張裕仁、張棍隆│
│    │          │                │        │          │恐嚇取財部分未│
│    │          │                │        │          │經起訴）      │
├──┼─────┼────────┼────┼─────┼───────┤
│48  │黃素貞1隻 │96年10月1日（原 │2000元  │林瑞滿帳戶│ｋ○○、Ｚ○○│
│    │          │審判決誤繕為9月 │        │          │2人基於竊盜及 │
│    │          │26日）          │        │          │恐嚇取財之個別│
├──┼─────┼────────┼────┼─────┤犯意聯絡      │
│49  │ｑ○○2隻 │96年9月26日     │4001元  │林瑞滿帳戶│              │
│50  │丁○○4隻 │96年9月26日     │8000元  │林瑞滿帳戶│酉○○、張裕仁│
├──┼─────┼────────┼────┼─────┼───────┤
│    │          │                │        │          │、張棍隆等3人 │
│    │          │                │        │          │基於竊盜之犯意│
│    │          │                │        │          │聯絡。酉○○、│
│    │          │                │        │          │Ｚ○○、ｋ○○│
│    │          │                │        │          │3人基於恐嚇取 │
│    │          │                │        │          │財之犯意聯絡（│
│    │          │                │        │          │張裕仁、張棍隆│
│    │          │                │        │          │恐嚇取財部分未│
│    │          │                │        │          │經起訴）      │
├──┼─────┼────────┼────┼─────┼───────┤
│51  │ｊ○○1隻 │96年9月26日     │2002元  │林瑞滿帳戶│ｋ○○、Ｚ○○│
│    │          │                │        │          │2人基於竊盜及 │
│    │          │                │        │          │恐嚇取財之犯意│
│    │          │                │        │          │聯絡          │
├──┼─────┼────────┼────┼─────┼───────┤
│52  │Ｙ○○2隻 │96年9月12日     │3000元  │酉○○帳戶│酉○○與ｋ○○│
│    │          │                │        │          │基於竊盜之犯意│
│    │          │                │        │          │聯絡（惟ｋ○○│
│    │          │                │        │          │共犯竊盜部分未│
│    │          │                │        │          │經起訴），林清│
│    │          │                │        │          │潭單獨基於恐嚇│
│    │          │                │        │          │取財之犯意。  │
└──┴─────┴────────┴────┴─────┴───────┘
附表二（宣告刑及主文）
┌──┬───┬───────┬────────────────────────┐
│編號│被害人│犯罪行為人    │被告所犯罪名、科刑（主刑部分）及得減刑者之宣告  │
│    │及鴿數│              │刑、沒收                                        │
├──┼───┼───────┼────────────────────────┤
│1   │Ｘ○○│ｋ○○、Ｚ○○│Ｚ○○共同犯竊盜罪，處有期徒刑月，減為有期徒刑│
│    │      │二人基於竊盜及│壹月拾伍日。附表四編號1.2所示之物沒收之。       │
│    │      │恐嚇取財之犯意│Ｚ○○共同犯恐嚇取財罪，處有期徒刑柒月，減為有期│
│    │      │聯絡          │徒刑月拾伍日。附表四編號1.2所示之物沒收之。   │
├──┼───┼───────┼────────────────────────┤
│2   │辛○○│同上          │Ｚ○○共同犯竊盜罪，處有期徒刑月，減為有期徒刑│
│3   │Ｈ○○│              │壹月拾伍日。附表四編號1.2所示之物沒收之。       │
│    │      │              │Ｚ○○共同犯恐嚇取財罪，處有期徒刑柒月，減為有期│
│    │      │              │徒刑月拾伍日。附表四編號1.2所示之物沒收之。   │
├──┼───┼───────┼────────────────────────┤
│4   │ｈ○○│同上          │Ｚ○○共同犯竊盜罪，處有期徒刑月，減為有期徒刑│
│    │      │              │壹月拾伍日。附表四編號1.2所示之物沒收之。       │
│    │      │              │Ｚ○○共同犯恐嚇取財罪，處有期徒刑柒月，減為有期│
│    │      │              │徒刑月拾伍日。附表四編號1.2所示之物沒收之。   │
├──┼───┼───────┼────────────────────────┤
│5   │戊○○│同上          │Ｚ○○共同犯竊盜罪，處有期徒刑月，減為有期徒刑│
│    │      │              │壹月拾伍日。附表四編號1.2所示之物沒收之。       │
│    │      │              │Ｚ○○共同犯恐嚇取財罪，處有期徒刑柒月，減為有期│
│    │      │              │徒刑月拾伍日。附表四編號1.2所示之物沒收之。   │
├──┼───┼───────┼────────────────────────┤
│6   │ｏ○○│同上          │Ｚ○○共同犯竊盜罪，處有期徒刑月，減為有期徒刑│
│    │      │              │壹月拾伍日。附表四編號1.2所示之物沒收之。       │
│    │      │              │Ｚ○○共同犯恐嚇取財罪，處有期徒刑柒月，減為有期│
│    │      │              │徒刑月拾伍日。附表四編號1.2所示之物沒收之。   │
├──┼───┼───────┼────────────────────────┤
│7   │亥○○│同上          │Ｚ○○共同犯竊盜罪，處有期徒刑月，減為有期徒刑│
│8   │      │              │壹月拾伍日。附表四編號1.2所示之物沒收之。       │
│    │      │              │Ｚ○○共同犯恐嚇取財罪，處有期徒刑柒月，減為有期│
│    │      │              │徒刑月拾伍日。附表四編號1.2所示之物沒收之。   │
├──┼───┼───────┼────────────────────────┤
│9   │天○○│同上          │Ｚ○○共同犯竊盜罪，處有期徒刑月。附表四編號  │
│10  │癸○○│              │1.2所示之物沒收之。                             │
│    │      │              │Ｚ○○共同犯恐嚇取財罪，處有期徒刑柒月。附表四編│
│    │      │              │號1.2所示之物沒收之。                           │
├──┼───┼───────┼────────────────────────┤
│11  │卯○○│同上          │Ｚ○○共同犯竊盜罪，處有期徒刑月。附表四編號  │
│    │      │              │1.2 之物沒收之。                                │
│    │      │              │Ｚ○○共同犯恐嚇取財罪，處有期徒刑柒月。附表四編│
│    │      │              │號1.2之物沒收之。                               │
├──┼───┼───────┼────────────────────────┤
│12  │丑○○│同上          │Ｚ○○共同犯竊盜罪，處有期徒刑月。附表四編號  │
│13  │Ｌ○○│              │1.2所示之物沒收之。                             │
│    │      │              │Ｚ○○共同犯恐嚇取財罪，處有期徒刑柒月。附表四編│
│    │      │              │號1.2所示之物沒收之。                           │
├──┼───┼───────┼────────────────────────┤
│14  │Ｅ○○│同上          │Ｚ○○共同犯竊盜罪，處有期徒刑月。附表四編號  │
│    │      │              │1.2所示之物沒收之。                             │
│    │      │              │Ｚ○○共同犯恐嚇取財罪，處有期徒刑柒月。附表四編│
│    │      │              │號1.2所示之物沒收之。                           │
├──┼───┼───────┼────────────────────────┤
│15  │庚○○│同上          │Ｚ○○共同犯竊盜罪，處有期徒刑月。附表四編號  │
│    │      │              │1.2所示之物沒收之。                             │
│    │      │              │Ｚ○○共同犯恐嚇取財罪，處有期徒刑柒月。附表四編│
│    │      │              │號1.2所示之物沒收之。                           │
├──┼───┼───────┼────────────────────────┤
│16  │ｌ○○│同上          │Ｚ○○共同犯竊盜罪，處有期徒刑月。附表四編號  │
│    │      │              │1.2所示之物沒收之。                             │
│    │      │              │Ｚ○○共同犯恐嚇取財罪，處有期徒刑柒月。附表四編│
│    │      │              │號1.2所示之物沒收之。                           │
├──┼───┼───────┼────────────────────────┤
│17  │Ｕ○○│同上          │Ｚ○○共同犯竊盜罪，處有期徒刑月。附表四編號  │
│    │      │              │1.2所示之物沒收之。                             │
│    │      │              │Ｚ○○共同犯恐嚇取財罪，處有期徒刑柒月。附表四編│
│    │      │              │號1.2所示之物沒收之。                           │
├──┼───┼───────┼────────────────────────┤
│18  │Ｂ○○│同上          │Ｚ○○共同犯竊盜罪，處有期徒刑月。附表四編號  │
│    │      │              │1.2所示之物沒收之。                             │
│    │      │              │Ｚ○○共同犯恐嚇取財罪，處有期徒刑柒月。附表四編│
│    │      │              │號1.2所示之物沒收之。                           │
├──┼───┼───────┼────────────────────────┤
│19  │ｃ○○│同上          │Ｚ○○共同犯竊盜罪，處有期徒刑月。附表四編號  │
│    │      │              │1.2所示之物沒收之。                             │
│    │      │              │Ｚ○○共同犯恐嚇取財罪，處有期徒刑柒月。附表四編│
│    │      │              │號1.2所示之物沒收之。                           │
├──┼───┼───────┼────────────────────────┤
│20  │Ｖ○○│同上          │Ｚ○○共同犯竊盜罪，處有期徒刑月。附表四編號  │
│    │      │              │1.2所示之物沒收之。                             │
│    │      │              │Ｚ○○共同犯恐嚇取財罪，處有期徒刑柒月。附表四編│
│    │      │              │號1.2所示之物沒收之。                           │
├──┼───┼───────┼────────────────────────┤
│21  │ａ○○│同上          │Ｚ○○共同犯竊盜罪，處有期徒刑月。附表四編號1.│
│22  │未○○│              │2 之物沒收之。                                  │
│23  │趙仁壽│              │Ｚ○○共同犯恐嚇取財罪，處有期徒刑柒月。附表四編│
│24  │      │              │號1.2之物沒收之。                               │
├──┼───┼───────┼────────────────────────┤
│25  │ｇ○○│同上          │Ｚ○○共同犯竊盜罪，處有期徒刑月。附表四編號1.│
│    │      │              │2所示之物沒收之。                               │
│    │      │              │Ｚ○○共同犯恐嚇取財罪，處有期徒刑柒月。附表四編│
│    │      │              │號1.2所示之物沒收之。                           │
├──┼───┼───────┼────────────────────────┤
│26  │Ｑ○○│同上          │Ｚ○○共同犯竊盜罪，處有期徒刑月。附表四編號1.│
│    │      │              │2所示之物沒收之。                               │
│    │      │              │Ｚ○○共同犯恐嚇取財罪，處有期徒刑柒月。附表四編│
│    │      │              │號1.2所示之物沒收之。                           │
├──┼───┼───────┼────────────────────────┤
│27  │Ｃ○○│同上          │Ｚ○○共同犯竊盜罪，處有期徒刑月。附表四編號1.│
│28  │Ｒ○○│              │2所示之物沒收之。                               │
│29  │Ｎ○○│              │Ｚ○○共同犯恐嚇取財罪，處有期徒刑柒月。附表四編│
│    │      │              │號1.2所示之物沒收之。                           │
├──┼───┼───────┼────────────────────────┤
│30  │Ａ○○│同上          │Ｚ○○共同犯竊盜罪，處有期徒刑月。附表四編號1.│
│    │      │              │2所示之物沒收之。                               │
│    │      │              │Ｚ○○共同犯恐嚇取財罪，處有期徒刑柒月。附表四編│
│    │      │              │號1.2之物沒收之。                               │
├──┼───┼───────┼────────────────────────┤
│31  │ｍ○○│同上          │Ｚ○○共同犯竊盜罪，處有期徒刑月。附表四編號1.│
│32  │黃○○│              │2所示之物沒收之。                               │
│    │      │              │Ｚ○○共同犯恐嚇取財罪，處有期徒刑柒月。附表四編│
│    │      │              │號1.2所示之物沒收之。                           │
├──┼───┼───────┼────────────────────────┤
│33  │Ｏ○○│同上          │Ｚ○○共同犯竊盜罪，處有期徒刑月。附表四編號1.│
│    │      │              │2所示之物沒收之。                               │
│    │      │              │Ｚ○○共同犯恐嚇取財罪，處有期徒刑柒月。附表四編│
│    │      │              │號1.2所示之物沒收之。                           │
├──┼───┼───────┼────────────────────────┤
│34  │Ｓ○○│ｋ○○、酉○○│酉○○共同犯竊盜罪，處有期徒刑月。附表四編號  │
│    │      │二人基於竊盜及│1.3所示之物沒收之。                             │
│    │      │恐嚇取財之犯意│酉○○共同犯恐嚇取財罪，處有期徒刑柒月。附表四編│
│    │      │聯絡          │號1.3所示之物沒收之。                           │
├──┼───┼───────┼────────────────────────┤
│35  │己○○│同上          │酉○○共同犯竊盜罪，處有期徒刑月。附表四編號  │
│36  │子○○│              │1.3所示之物沒收之。                             │
│    │      │              │酉○○共同犯恐嚇取財罪，處有期徒刑柒月。附表四編│
│    │      │              │號1.3所示之物沒收之。                           │
├──┼───┼───────┼────────────────────────┤
│37  │ｄ○○│同上          │酉○○共同犯竊盜罪，處有期徒刑月。附表四編號  │
│    │      │              │1.3之物沒收之。                                 │
│    │      │              │酉○○共同犯恐嚇取財罪，處有期徒刑柒月。附表四編│
│    │      │              │號1.3之物沒收之。                               │
├──┼───┼───────┼────────────────────────┤
│38  │巳○○│Ｚ○○、ｋ○○│Ｚ○○共同犯竊盜罪，處有期徒刑月。附表四編號1.│
│39  │ｂ○○│二人基於犯意聯│2所示之物沒收之。                               │
│40  │Ｄ○○│絡            │Ｚ○○共同犯恐嚇取財罪，處有期徒刑柒月。附表四編│
│41  │乙○○│              │號1.2所示之物沒收之。                           │
│42  │ｒ○○│              │                                                │
│44  │宇○○│              │                                                │
│45  │      │              │                                                │
│49  │ｑ○○│              │                                                │
│51  │ｊ○○│              │                                                │
├──┼───┼───────┼────────────────────────┤
│43  │Ｅ○○│酉○○、張裕仁│酉○○共同犯竊盜罪，處有期徒刑月，附表四編號3.│
│46  │地○○│、張棍隆等三人│4所示之物沒收之。                               │
│47  │      │基於竊盜之犯意│酉○○共同犯恐嚇取財罪，處有期徒刑柒月，附表四編│
│50  │丁○○│聯絡。酉○○、│號1.2.3所之物沒收之。                           │
│    │      │Ｚ○○、ｋ○○│Ｚ○○共同犯恐嚇取財罪，處有期徒刑柒月，附表四編│
│    │      │三人基於恐嚇取│號1.2.3之物沒收之。                             │
│    │      │財之犯意聯絡（│                                                │
│    │      │張裕仁、張棍隆│                                                │
│    │      │恐嚇取財部分未│                                                │
│    │      │經起訴）      │                                                │
├──┼───┼───────┼────────────────────────┤
│48  │黃素貞│ｋ○○、Ｚ○○│Ｚ○○共同犯竊盜罪，處有期徒刑月。附表編號1 │
│    │      │二人基於犯意聯│.2之物沒收之。                                  │
│    │      │絡            │Ｚ○○共同犯恐嚇取財罪，處有期徒刑柒月。附表四編│
│    │      │              │號1.2之物沒收之。                               │
├──┼───┼───────┼────────────────────────┤
│52  │Ｙ○○│酉○○與ｋ○○│酉○○共同犯竊盜罪，處有期徒刑月。附表四編號1.│
│    │      │基於竊盜之犯意│3 之物沒收之。                                  │
│    │      │聯絡（惟ｋ○○│酉○○犯恐嚇取財罪，處有期徒刑柒月。附表四編號1.│
│    │      │共犯竊盜部分未│3.7之物沒收之。                                 │
│    │      │經起訴），林清│                                                │
│    │      │潭單獨基於恐嚇│                                                │
│    │      │取財之犯意聯絡│                                                │
│    │      │。            │                                                │
├──┼───┼───────┼────────────────────────┤
│犯罪│尚無  │酉○○、吳坤波│酉○○共同犯竊盜未遂罪，處有期徒刑貳月。附表四編│
│事實│被害人│二人基於犯意聯│號3.5.6.9之物沒收之。                           │
│四林│      │絡            │                                                │
│清潭│      │              │                                                │
│、吳│      │              │                                                │
│坤波│      │              │                                                │
│竊盜│      │              │                                                │
│未遂│      │              │                                                │
│部分│      │              │                                                │
└──┴───┴───────┴────────────────────────┘
附表三
┌──┬─────┬────────┬────┬─────┐
│編號│被害人    │匯款時間（均為96│匯入    │匯入帳戶  │
│    │及鴿數    │年）            │金額    │          │
├──┼─────┼────────┼────┼─────┤
│1   │ｉ○○1隻 │4月11日13時42分 │2000元  │黃承印帳戶│
├──┼─────┼────────┼────┼─────┤
│2   │ｅ○○1隻 │4月11日13時43分 │2002元  │黃承印帳戶│
├──┼─────┼────────┼────┼─────┤
│3   │Ｉ○○1隻 │4月11日14時     │2003元  │黃承印帳戶│
├──┼─────┼────────┼────┼─────┤
│4   │Ｗ○○1隻 │4月11日14時01分 │1800元  │黃承印帳戶│
├──┼─────┼────────┼────┼─────┤
│5   │ｐ○○1隻 │4月11日14時20分 │1800元  │黃承印帳戶│
├──┼─────┼────────┼────┼─────┤
│6   │辰○○1隻 │4月11日14時40分 │4000元  │黃承印帳戶│
├──┼─────┼────────┼────┼─────┤
│7   │Ｐ○○2隻 │4月27日11時02分 │3600元  │黃承印帳戶│
├──┼─────┼────────┼────┼─────┤
│8   │ｎ○○2隻 │4月27日11時31分 │4000元  │黃承印帳戶│
├──┼─────┼────────┼────┼─────┤
│9   │壬○○1隻 │4月28日08時54分 │2503元  │黃承印帳戶│
├──┼─────┼────────┼────┼─────┤
│10  │午○○4隻 │4月28日09時39分 │10000元 │黃承印帳戶│
├──┼─────┼────────┼────┼─────┤
│11  │Ｔ○○2隻 │4月28日10時07分 │5001元  │黃承印帳戶│
├──┼─────┼────────┼────┼─────┤
│12  │Ｋ○○1隻 │4月28日11時10分 │2007元  │黃承印帳戶│
├──┼─────┼────────┼────┼─────┤
│13  │Ｊ○○3隻 │4月30日10時28分 │6001元  │黃承印帳戶│
├──┼─────┼────────┼────┼─────┤
│14  │ｆ○○3隻 │4月30日13時08分 │5400元  │黃承印帳戶│
├──┼─────┼────────┼────┼─────┤
│15  │申○○1隻 │7月12日10時11分 │1806元  │黃承印帳戶│
├──┼─────┼────────┼────┼─────┤
│16  │寅○○1隻 │7月12日11時22分 │2000元  │黃承印帳戶│
├──┼─────┼────────┼────┼─────┤
│17  │Ｇ○○1隻 │7月12日11時28分 │2000元  │黃承印帳戶│
├──┼─────┼────────┼────┼─────┤
│18  │玄○○1隻 │7月12日13時57分 │2002元  │黃承印帳戶│
├──┼─────┼────────┼────┼─────┤
│19  │丙○○3隻 │7月12日15時47分 │5000元  │黃承印帳戶│
├──┼─────┼────────┼────┼─────┤
│20  │甲○○3隻 │7月12日16時09分 │5001元  │黃承印帳戶│
├──┼─────┼────────┼────┼─────┤
│21  │戌○○10隻│7月21日11時05分 │10000元 │黃承印帳戶│
├──┼─────┼────────┼────┼─────┤
│22  │Ｍ○○15隻│7月28日09時18分 │15000元 │黃承印帳戶│
├──┼─────┼────────┼────┼─────┤
│23  │Ｆ○○2隻 │8月31日16時19分 │3500元  │林瑞滿帳戶│
└──┴─────┴────────┴────┴─────┘
附表四（扣案之物）
1.ｋ○○所有之NOKIA牌手機（序號000000000000000、門號0000
  000000）壹支。
2.Ｚ○○所有之BENQ牌手機（序號000000000000000、門號00000
  00000號）壹支
3.酉○○所有之威寶手機（門號0000000000門號）壹支。
4.酉○○所有之繩索一捆、酉○○與張棍隆、張裕仁架設之網子
  壹張。
5.吳坤波所有之NOKIA手機（序號000000000000000號、門號0000
  000000號）壹支。
6.吳坤波所有之袋子壹個。
7.酉○○所有之自己名義開立之郵局帳戶（局號000000-0、帳號
  000000-0）存摺壹本、提款卡壹張
8.「劉明和」帳戶（局號000000-0、帳號000000-0）存摺壹本。
9.酉○○與吳坤波架設之網子壹張。


司法院資訊處製作；財團法人民間司法改革基金會備份。
